臺灣板橋地方法院刑事判決　　　　　　 94年度簡上字第567號
上　訴　人　臺灣板橋地方法院檢察署檢察官
被　　　告　乙○○
　　　　　　　　　　（現另案於臺灣臺北戒治所執行強制戒治
上列上訴人因被告竊盜案件，不服本院於中華民國九十四年八月
十七日以九十四年度簡字第三六七二號所為之第一審判決（聲請
簡易判決處刑案號：九十四年度速偵字第九三七號），提起上訴
並移送併辦（臺灣士林地方法院檢察署九十四年度偵字第九０五
八號、第九一六六號），本院管轄之第二審合議庭判決如下：
    主  文
原判決撤銷。
乙○○連續竊盜，處有期徒刑陸月，如易科罰金，以參佰元折算
壹日。扣案之鑰匙參支沒收。
    事  實
一、乙○○基於意圖為自己不法所有之概括犯意，自民國九十四
    年六月二十九日中午十二時許起，至同年七月二十五日上午
    十時止，連續為下列竊盜行為：
  (一)九十四年六月二十九日中午十二時許，在臺北縣板橋市○○
    ○路○段二十一號亞東紀念醫院機車停車場內，乙○○趁無
    人注意之際，以其所有之鑰匙三支，發動甲○○所有、停放
    於該處之車號ＵＡ２－１２７號輕型機車而竊取得手。嗣於
    九十四年七月一日晚間八時四十分許，乙○○騎乘上開機車
    行經臺北市○○○路二一二號前時，為警當場查獲，並扣得
    乙○○所有用以竊取上開機車之鑰匙三支。
  (二)乙○○承前竊盜之概括犯意，先於九十四年七月六日上午十
    一時九分許，前往位於臺北市○○路一五三號之「ＯＫ便利
    商店」內，趁店員李淑惠無暇注意之際，徒手竊取店內之冰
    糖燕窩禮盒一盒得手。復於同年月十二日上午十一時二十分
    許，再度前往上址，伸手竊取貨架上之冰糖燕窩禮盒，惟李
    淑惠已事先將該冰糖燕窩禮盒以膠帶黏貼於貨架上，致乙○
    ○一時之間無法取下，經李淑惠迅速報警處理而竊盜未遂。
  (三)乙○○再承前竊盜之概括犯意，於九十四年七月二十五日上
    午十時許，前往位於臺北市○○○路二五八號之「ＯＫ便利
    商店」內，趁店員李原瑜疏於注意之際，徒手竊取店內之白
    蘭氏雞精一盒得手，旋騎乘其姑姑徐佳伶所有之車號ＥＧＰ
    －３０７號輕型機車離去。嗣因李原瑜發覺有異，追出店外
    並記下前揭車牌號碼後，始循線查獲。
二、案經臺北市政府警察局中正第二分局移送臺灣板橋地方法院
    檢察署檢察官偵查後聲請簡易判決處刑，及由臺北市政府警
    察局大同分局移送臺灣士林地方法院檢察署檢察官偵查後移
    送併辦。
    理  由
一、上揭犯罪事實，業據被告乙○○於警詢、偵查及本院審理中
    均自白不諱，核與證人即被害人甲○○、李淑惠、李原瑜於
    警詢中指述之情節相符，另據證人即車號ＥＧＰ－３０７號
    輕型機車所有人徐佳伶於警詢中陳述綦詳，復有贓物認領保
    管單一紙、臺北縣政府警察局車輛失竊電腦輸入單、臺北市
    政府警察局中正第二分局車輛尋獲電腦輸入單各一份、監視
    錄影帶翻拍畫面二張、車籍作業系統查詢資料報表一份在卷
    可憑，暨鑰匙三支扣案可佐，足認被告上開自白確與事實相
    符。從而本案事證明確，被告犯行堪予認定。
二、核被告所為，係犯刑法第三百二十條第一項之竊盜既遂罪，
    及同條第三項、第一項之竊盜未遂罪。其先後三次竊盜既遂
    及一次竊盜未遂犯行，時間緊接，所犯係構成要件相同之罪
    ，顯係基於概括犯意為之，為連續犯，應依法論以情節較重
    之刑法第三百二十條第一項竊盜既遂罪一罪，並加重其刑。
    檢察官雖僅就犯罪事實欄(一)所示竊盜犯行聲請簡易判決處刑
    ，惟犯罪事實欄(二)、(三)部分之竊盜犯行，與聲請簡易判決處
    刑部分均有連續犯之裁判上一罪關係，為聲請簡易判決處刑
    效力所及，且經檢察官移送併辦（臺灣士林地方法院檢察署
    九十四年度偵字第九０五八號、第九一六六號），本院自得
    併予審究。
三、原審依卷內證據資料，認被告犯罪事證明確，而予以論罪科
    刑，固非無見。惟原審未及審酌被告有犯罪事實欄(二)、(三)所
    載之連續竊盜犯行，容有未洽。檢察官執此為由提起上訴，
    為有理由，應由本院管轄之第二審合議庭將原判決予以撤銷
    改判。爰審酌被告正值青壯，不思正道取財，所竊得之財物
    價值非低，惟犯罪後坦承犯行之態度，暨其犯罪之動機、目
    的、手段等一切情狀，量處如主文所示之刑，並諭知易科罰
    金之折算標準。扣案之鑰匙三支，為被告所有供其竊取ＵＡ
    ２－１２７號輕型機車所用之物，業據被告於本院審理時陳
    稱明確，爰併依刑法第三十八條第一項第二款之規定宣告沒
    收。
據上論斷，應依刑事訴訟法第四百五十五條之一第一項、第三項
、第三百六十九條第一項前段、第三百六十四條、第二百九十九
條第一項前段，刑法第五十六條、第三百二十條第一項、第四十
一條第一項前段、第三十八條第一項第二款，罰金罰鍰提高標準
條例第一條前段、第二條，判決如主文。
本案由檢察官丙○○聲請以簡易判決處刑，經檢察官溫祖德到庭
執行職務。
中　　華　　民　　國　　94　　年　　12　　月　　8 　　日
                  刑事第九庭    審判長法  官  樊季康
                                      法  官  張筱琪
                                      法  官  劉元斐
上列正本證明與原本無異。
不得上訴。
                                      書記官  郭玉芬
中　　華　　民　　國　　94　　年　　12　　月　　8 　　日
附錄本案論罪科刑所引法條：
刑法第三百二十條：
意圖為自己或第三人不法之所有，而竊取他人之動產者，為竊盜
罪，處五年以下有期徒刑、拘役或五百元以下罰金。
意圖為自己或第三人不法之利益，而竊佔他人之不動產者，依前
項之規定處斷。
前二項之未遂犯罰之。
